【裁判字號】    99,司財管,71
【裁判日期】    991019
【裁判案由】    指定遺產管理人
【裁判全文】
臺灣臺中地方法院民事裁定            99年度司財管字第71號
聲  請  人  甲○○
代  理  人  林永貹律師
受  選任人  張薰雅律師
上列聲請人聲請選任被繼承人乙○○遺產管理人事件，本院裁定
如下：
    主  文
選任張薰雅律師為被繼承人乙○○之遺產管理人。
聲請程序費用由被繼承人乙○○之遺產負擔。
    理  由
一、按繼承開始時，繼承人有無不明，而無親屬會議或親屬會議
    未於一個月內選定遺產管理人者，利害關係人得聲請法院選
    任遺產管理人；又先順序繼承人均拋棄其繼承時由次順序之
    繼承人繼承，其次順序繼承人有無不明或第四順序之繼承人
    均拋棄其繼承者，準用關於無人承認繼承之規定，民法第一
    千一百七十八條第二項、第一千一百七十六條第六項分別定
    有明文。
二、本件聲請意旨略以：被繼承人乙○○（男、民國三十八年四
    月十日生、生前最後住所：臺中市○區○○路二巷十七號）
    生前與聲請人訂立不動產信託契約，將其所有之土地四筆及
    建物一筆信託登記予聲請人，而被繼承人乙○○於九十八年
    二月四日死亡，上開信託契約業已終止，聲請人應將該信託
    標的物返還予乙○○之繼承人，惟其繼承人均拋棄繼承，且
    親屬會議未於法定期間內選定遺產管理人，致該遺產無人管
    理，爰依法聲請本院選任遺產管理人等語。並提出土地及建
    築改良物信託契約書暨其他約定事項、本院家事庭函均影本
    各一份、除戶戶籍謄本一份為證。
三、本院查：聲請人主張其為被繼承人乙○○生前信託財產之受
    託人，被繼承人乙○○死亡後，其所有繼承人均已拋棄繼承
    ，而其親屬會議未於法定期間內選定遺產管理人等事實，業
    經聲請人提出前揭證據為證，復經本院依職權調取本院九十
    八年度繼字第一００九號拋棄繼承事件卷宗核閱屬實，自堪
    信為真實，揆諸首開規定，本件聲請人之聲請為有理由。本
    件聲請人原聲請選任財政部國有財產局台灣中區辦事處為遺
    產管理人，惟財政部國有財產局台灣中區辦事處之代理人韋
    明珍到庭表示無意願擔任被繼承人之遺產管理人。嗣經本院
    徵得聲請人同意後，函請社團法人臺中律師公會推薦有意願
    擔任本件遺產管理人之人選，經該公會推薦由張薰雅律師（
    事務所設：臺中市○區○○○街二之七號）擔任本件之遺產
    管理人，此有該律師公會九十九年九月二十九日中律田三字
    第九九四六五號函暨所附該律師基本資料表乙件附卷可稽。
    而張薰雅律師為執業律師，非但具有專業知識及能力，且與
    被繼承人所遺遺產間無利害關係，若由其擔任本事件之遺產
    管理人，定能秉持其專業倫理擔當此具公益性質之職務，並
    順利達成管理保存及清算遺產之任務。執此，本院認為由張
    薰雅律師擔任被繼承人之遺產管理人，應屬妥適，爰選任之
    。
四、依非訟事件法第一百五十七條，裁定如主文。
中    華    民    國    99    年    10    月    19    日
                  家事法庭      司法事務官  羅欣寧
以上正本係照原本作成。
如不服本件裁定，得於裁定書送達之翌日起十日內，以書狀敘述
理由，向本庭提起抗告。並應繳納抗告費新臺幣一千元。
中    華    民    國    99    年    10    月    19    日
                                書  記  官  蔡萍萍

司法院資訊處製作；財團法人民間司法改革基金會備份。
